臺灣高等法院刑事判決　　　　　　　 93年度交上訴字第192號
上　訴　人
即　被　告　乙○○
上列上訴人，因過失致死案件，不服臺灣臺北地方法院，93年度
交訴字第45號，中華民國93年11月24日第一審判決（起訴案號：
臺灣臺北地方法院檢察署92年度調偵字第779 號）提起上訴，本
院判決如下：
    主  文
上訴駁回。
    事  實
一、乙○○前於民國88年間，因妨害風化案件，經本院判處有期
    徒刑8 月，並經最高法院駁回上訴確定，嗣於89年8 月14日
    執行完畢。
二、乙○○於91年間，任職於憶成汽車材料行，擔任送貨司機一
    職，為從事駕駛業務之人，而於同年12月31日上午10時12分
    許，駕駛U2─3291號自用小客車（係該材料行向他人租供使
    用，原審誤為屬該行所有）外出送貨，沿臺北市○○○路○
    段131 巷由北往南方向行進，途經該巷與112 巷交岔路口，
    欲左轉同路、段由西往東方向行駛時，本應注意事前之狀況
    ，並隨時採取必要之安全措施，且汽車行近行人穿越道前，
    應減速慢行，遇有行人穿越時，無論有無交通警察指揮或號
    誌指示，均應暫停讓行人先行通過，而當時天候陰、日間自
    然光線、路面乾燥、無缺陷、無障礙物、視距良好，並無不
    能注意之情事，竟怠於注意，貿然於路口號誌轉換為綠燈之
    際，即加速轉彎行駛，而不慎於該路口之行人穿越道上，撞
    擊適正穿越馬路之行人徐仁傑，致徐仁傑傾跌在地，受有頭
    部外傷及顱內硬膜下出血之傷害，經送醫救治，仍於92 年1
    月15日0 時15分許死亡。
三、案經乙○○自首及被害人家屬甲○○訴由臺北市政府警察局
    松山分局報請臺灣臺北地方法院檢察署檢察官相驗後偵查起
    訴。
    理  由
一、訊據上訴人即被告乙○○對於在前揭時、地，駕駛上開自用
    小貨車撞擊被害人徐仁傑之事實，坦承不諱，核與被害人家
    屬甲○○之指訴相符，復有道路交通事故調查報告表、交通
    事故談話紀錄表、道路交通事故補充資料表及現場照片等件
    存卷可資佐證；又被害人徐仁傑因本件車禍，受有頭部外傷
    、顱內硬膜下出血等傷害，復因急救不治而死亡等情，除有
    卷附之診斷證明書可證外，亦據臺灣臺北地方法院檢察署檢
    察官督同檢驗員相驗明確，製有勘驗筆錄、相驗屍體證明書
    、驗斷書等附卷可稽。按汽車行駛時，駕駛人應注意車前狀
    況，並隨時採取必要之安全措施；又汽車行近行人穿越道前
    ，應減速慢行，遇有行人穿越時，無論有無交通警察指揮或
    號誌指示，均應暫停讓行人先行通過，道路交通安全規則第
    九十四條第三項、第一百零三條分別定有明文，此為汽車駕
    駛人應盡之注意義務，據卷內道路交通事故調查報告表之記
    載，本件道路交通事故發生時，「天候陰、日間自然光線、
    路面乾燥、無缺陷、無障礙物、視距良好」，足見依當時情
    形，實無不能注意之情事，倘被告能盡其注意義務、注意車
    前狀況、不貿然左轉、禮讓行人穿越道上之徐仁傑先行通過
    ，即不致於造成本件道路交通事故、發生被害人死亡之結果
    ，是以被告之過失，及其過失與被害人死亡之結果間，存有
    相當因果關係，均甚為顯然。臺北市車輛行車事故委員會鑑
    定結果，亦認被告行駛至行人穿越道有行人穿越時，未暫停
    讓行人先行通過，為本件交通事故之肇事原因，有該委員會
    93年6 月29日北鑑審字第0933016040006 號函檢附之鑑定意
    見書附卷可參。綜上，本件事證明確，被告犯行堪予認定。
二、被告係以駕駛車輛載運貨物為業，業據其於警詢時供陳在卷
    ，其因駕駛業務之過失，致被害人徐仁傑死亡，係犯刑法第
    二百七十六條第二項之業務過失致死罪。被告曾於88年間，
    因妨害風化案件，經本院判處有期徒刑8 月，並經最高法院
    駁回上訴確定，於89年8 月14日執行完畢，有本院被告全國
    前案紀錄表在卷可憑，其於五年以內再犯本件有期徒刑以上
    之罪，為累犯，應依刑法第四十七條規定，加重其刑。另被
    告行經行人穿越道不依規定讓行人優先通行，因而致人死亡
    ，依法應負刑事責任，應依道路交通管理處罰條例第八十六
    條第一項規定遞加重其刑。又被告肇事後，於其犯罪行為未
    為有偵查權限之機關發覺前，即向前來處理車禍事宜之警員
    承認肇事，此經函詢臺北市政府警察局交通警察大隊結果為
    「報案人或勤務中心轉來資料未報明肇事人姓名，警員前往
    現場處理時，肇事人在場，並當場承認為肇事人」，有該大
    隊93年7 月30日北市警交大四字第09364558600 號回函附卷
    可憑，被告嗣亦未逃避偵審，合於自首之要件，應依刑法第
    六十二條前段規定，減輕其刑。被告既有刑之加重及減輕事
    由，應先加後減之。
三、原審適用道路交通管理處罰條例第八十六條第一項，刑法第
    二百七十六條第二項、第四十七條、第六十二條前段、罰金
    罰鍰提高標準條例第一條前段之規定，並審酌被告身為職業
    駕駛人，注意能力應較一般人為高，對於交通法規，亦應較
    常人嫻熟，竟未能善盡駕駛注意義務，導致被害人因而喪失
    寶貴之生命，應予非難，兼衡其犯後供認無隱，非無悔意，
    但未能與被害人家屬達成和解之一切情狀，量處有期徒刑8
    月，經核於法並無不合，應予維持。被告僅以伊有意與被害
    人家屬成立民事和解，請求輕判為由，提起上訴，然則迄今
    未達成民事和解，為被告及被害人家屬甲○○在本院審理時
    一致供明，自不能認其上訴為有理由，應予駁回。
據上論斷，應依刑事訴訟法第三百六十八條，判決如主文。
本案經檢察官邱美育到庭執行職務。
中　　華　　民　　國　　94　　年　　1 　　月　　12　　日
　　　　　　　　　臺灣高等法院刑事第十四庭
　　　　　　　　　　　　　　　審判長法　官　陳　祐　輔
　　　　　　　　　　　　　　　　　  法　官　邱　瑞　祥
　　　　　　　　　　　　　　　　　  法　官　洪　昌　宏
以上正本證明與原本無異。
如不服本判決，應於收受送達後10日內向本院提出上訴書狀，其
未敘述上訴之理由者並得於提起上訴後10日內向本院補提理由書
（均須按他造當事人之人數附繕本）。
                                    書記官　廖　月　女
中　　華　　民　　國　　94　　年　　1 　　月　　13　　日
附錄：本案論罪科刑法條全文
中華民國刑法第二百七十六條（過失致死罪）
因過失致人於死者，處二年以下有期徒刑、拘役或二千元以下罰
金。
從事業務之人，因業務上之過失犯前項之罪者，處五年以下有期
徒刑或拘役，得併科3000元以下罰金。
